# 出售使用权

提问人：cpab 时间：2018-01-07 23:54:42
公司A将一项费用化的专利技术的使用权，出售给了B公司，合同约定可永久使用，A公司在出售时需提供一次技术指导，后续不再提供服务。 请教： 公司A可在提供一次技术指导后，一次确认收入，无需估计专利技术的使用年限，在估计使用年限内分期确认收入。理由履约一次完成，不提供后续服务。理解对吗？谢谢！

回答人：chenyiwei
你的理解基本合理（前提是：收费金额也是固定的、一次性收取的）。对照新的收入准则中“知识产权许可收入”是分期确认还是一次确认的判断标准，也可以得出同样结论。